【裁判字號】    98,易,921
【裁判日期】    980831
【裁判案由】    恐嚇
【裁判全文】
臺灣臺南地方法院刑事判決               98年度易字第921號
公  訴  人  臺灣臺南地方法院檢察署檢察官
被      告  甲○○
                    （另案於臺灣臺南監獄臺南分監執行中）
上列被告因恐嚇案件，經檢察官提起公訴（98年度偵字第6853號
），本院判決如下：
    主  文
甲○○犯恐嚇危害安全罪，處有期徒刑肆月，如易科罰金，以新
臺幣壹仟元折算壹日。
    事  實
一、甲○○與丙○○原為夫妻關係，兩人於民國97年8月6日辦理
    離婚登記，為家庭暴力防治法第3條第1款所定之家庭成員。
    甲○○曾因對丙○○為身體、精神上之不法侵害，經本院於
    97年4月23日以97年度家護字第159號通常保護令裁定命其不
    得對丙○○實施身體或精神上不法侵害之行為，亦不得為騷
    擾之聯絡行為，有效期間為 1年。惟甲○○收受上開保護令
    後，於該保護令有效期間內毆打丙○○，經本院以98年度簡
    字第258號判決判處有期徒刑3月，該判決於98年 3月16日確
    定。詎甲○○不知悔改，竟於該案判決執行前之98年5月3日
    凌晨3時55分許，在丙○○工作之臺南縣永康市○○街107巷
    3號側門，向丙○○索討新臺幣（下同）1,000元未果，兩人
    發生爭執，甲○○竟基於恐嚇之犯意，向丙○○恫稱：「我
    打死人都敢」等語，致丙○○心生畏懼而危害於安全。丙○○報警處理，當場查獲。
二、案經丙○○訴由臺南縣警察局永康分局報請臺灣臺南地方法
    院檢察署檢察官偵查起訴。
    理  由
一、證據能力方面：本案檢察官所舉用以證明被告甲○○犯罪之
    各項證據：
  (一)告訴人丙○○、證人乙○○ 2人於警詢中所為之陳述，係被
    告以外之人於審判外所為之陳述，且被告亦表明不同意作為
    本案證據使用，依刑事訴訟法第159條第1項之規定，無證據
    能力。
  (二)證人即告訴人丙○○於偵查中具結後所為之證詞，乃被告以
    外之人於偵查中依法定程序具結後向檢察官所為之陳述，且
    查無何顯不可信之情況，依刑事訴訟法第 159條之1第2項之
    規定，得為證據。
  (三)其餘檢察官所舉各項證據，均據被告表示同意採為證據之意
    思，且無事實顯示係公務員因違法蒐證所取得之證據，本院
    審酌該等供述證據、非供述證據作成時之情況暨各該證據之
    性質，亦認為適於作為證據。
  (四)綜上所述，本院爰依刑事訴訟法第159條第1項、第159條之1
    第2項、第159條之5等規定，於98年8月24日審理時，當庭裁
    定認為除告訴人丙○○、證人乙○○ 2人於警詢中所為之陳
    述無證據能力外，其餘檢察官所舉各項證據均有證據能力，
    合先敘明。
二、實體方面：
  (一)訊據被告甲○○固坦承於案發當時，前往告訴人丙○○工作
    之上揭地點，向丙○○索討 1,000元未果，兩人發生口角等
    情，惟矢口否認有何被訴恐嚇危害安全犯行，辯稱：其當時
    係對告訴人稱：「我死都不怕」，並非告訴人所指：「我打
    死人都敢」等語，其並未恐嚇告訴人云云。惟查，上開事實
    ，除據被告前揭供述外，並經證人即告訴人丙○○於偵查及
    本院審理中具結證稱：伊與被告原為夫妻關係，兩人於97年
    8月間登記離婚，98年5月3日凌晨3時55分許，被告前往臺南
    縣永康市○○街107巷3號伊工作之豬肉攤向伊索討 1,000元
    作為釣魚之費用，遭伊拒絕，被告遂恫稱：「我打死人都敢
    」等語，致伊心生畏懼，乃報警處理，當時伊之老闆即證人
    乙○○在場等語歷歷（見偵查卷第13頁、本院卷第29至31頁
    ），核與證人即告訴人之老闆乙○○於本院審理中亦證稱：
    當時伊抵達上開工作地點後，見被告欲向告訴人索討錢財，
    告訴人不願意，被告即對告訴人口出惡言，當時伊與告訴人
    及被告2人之距離在1公尺以內，伊親耳聽聞被告對告訴人稱
    ：「我打死人都敢，你知不知道」，當時被告之口氣兇惡，
    伊亦感到害怕等語相符（見本院卷第31頁反面至32頁），此
    外復有現場照片 2幀在卷可資佐證（見警卷第26頁）。被告
    雖以前揭情詞置辯，惟被告於警詢及偵查中均供稱：其當時
    係對告訴人表示「我連自殺都敢！」（見警卷第 8頁、偵查
    卷第 6、13頁），此與其嗣後所辯當時係表示：「我死都不
    怕！」，已有歧異，所辯情節是否可信，已屬可疑。且告訴
    人及證人指證被告恫稱：「我打死人都敢！」，此一話語之
    語意、語氣，與被告所辯：「我連自殺都敢！」、「我死都
    不怕！」，有明顯差異，倘被告所辯情節為真，衡情證人乙○○應無誤認之可能。惟證人乙○○於被告行反詰問時，明
    確證稱：「（問：我是說『我死都不怕』是否如此？）『我
    打死人都敢，妳知不知道？』我有聽到，但是『我死都不怕
    』這句話我沒有聽到，當下被告很恐怖，外面又黑漆漆，且
    上開話語被告一直重複，所以我印象很深刻」（見本院卷第
    33頁），由此益見被告當時確係以「我打死人都敢，妳知不
    知道」等語恫嚇證人丙○○無疑。被告所辯情節，顯係事後
    卸責之詞，不足採信。本案事證明確，被告恐嚇危害安全犯
    行已堪認定。
  (二)核被告所為，係犯刑法第 305條之恐嚇危害安全罪。又被告
    與告訴人丙○○原為配偶，兩人於97年8月6日辦理離婚登記
    ，有被告之戶籍資料查詢表在卷可憑，其與告訴人有家庭暴
    力防治法第3條第1款所定之家庭成員關係，其對告訴人即其
    前配偶故意為精神上之不法侵害，亦成立家庭暴力防治法第
    2條第2項之家庭暴力罪。
  (三)爰審酌被告曾因違反保護令對告訴人實施身體上之不法侵害
    行為，經本院以98年度簡字第258號判決判處有期徒刑3月確
    定，有本院97年度家護字第 159號通常保護令及該案聲請簡
    易判決處刑書、判決書各 1份在卷可稽，竟不知警惕行止，
    再為本案恐嚇犯行，惡性非輕，且犯後飾詞卸責否認犯行，
    難謂已有悔意，犯後態度不能認為良好等一切情狀，量處如
    主文所示之刑，並諭知易科罰金之折算標準，以示懲儆。
據上論斷，應依刑事訴訟法第299條第 1項前段，刑法第305條、
第41條第1項前段，刑法施行法第1條之 1第1項、第2項前段，判
決如主文。
本案經檢察官李駿逸到庭執行職務。
中    華    民    國    98    年    8     月    31    日
                  刑事第十四庭  法  官  周紹武
以上正本證明與原本無異
如不服本判決應於收受本判後10日內向本院提出上訴書狀，並應
敘述具體理由。其未敘述上訴理由者，應於上訴期間屆滿後20日
內向本院補提理由書狀（均須按他造當事人之人數附繕本）「切
勿逕送上級法院」。
                                書記官  徐晨芳
中    華    民    國    98    年    9     月    3     日
附錄本案論罪科刑法條全文：
中華民國刑法第305條
（恐嚇危害安全罪）
以加害生命、身體、自由、名譽、財產之事，恐嚇他人致生危害
於安全者，處2年以下有期徒刑、拘役或3百元以下罰金。


司法院資訊處製作；財團法人民間司法改革基金會備份。
